## Santiago Salazar Guzman

#### Full-stack developer

Neiva, Huila

mignize@gmail.com

Soy un desarrollador con 3 años y 10 meses de experiencia, actualmente con 19 años. Desde muy joven, me formé de manera autodidacta, lo que me permitió adquirir conocimientos avanzados y entrar en mi primer trabajo, donde pude desarrollar aún más mis habilidades técnicas. A lo largo de mi carrera, he trabajado en el desarrollo de nuevas funcionalidades, optimización de infraestructuras, y he tomado decisiones estratégicas relacionadas con la tecnología. Además, he colaborado directamente con clientes para atender sus necesidades tecnológicas y, he liderado equipos pequeños en la implementación de las necesidades tecnológicas de ese momento. Me considero proactivo, con una gran capacidad de aprendizaje e interés completo por aprender nuevas cosas.

#### Experiencia laboral

## **Full Stack Developer**

Gamefort

Enero 2023 - Actualmente

Desarrollar e implementar nuevas funcionalidades, optimizar las existentes y tomar decisiones estratégicas sobre mejoras de infraestructura. Liderar el diseño e implementación de soluciones alineadas con los objetivos y necesidades del negocio.

### Developer

Torneos.GG

Fnero 2021 - Fnero 2023

Creación de nuevas funcionalidades y desarrollo de aplicaciones web, con un enfoque en entregar código sostenible, limpio y escalable. Esto incluye seguir las mejores prácticas tanto para el desarrollo frontend como backend, asegurando que las implementaciones sean robustas, fáciles de usar y adaptables a futuros requisitos.

### Educación

Diplomado en fundamentos de programación en Python, Universidad Tecnológica de Pereira, Online Abril 2022 - Julio 2022

Diplomado en programación básica en Java, Universidad Tecnológica de Pereira, Online Julio 2022 - Septiembre 2022

Diplomado en desarrollo de software, Universidad Tecnológica de Pereira, Online Septiembre 2022 - Octubre 2022

Diplomado en desarrollo de aplicaciones web, Universidad Tecnológica de Pereira, Online Octubre 2022 - Noviembre 2022

### Habilidades y conocimientos

- Typescript (4 años)
- · Javascript (4 años)
- MongoDB (4 años)
- Next.js (4 años)
- React.js (4 años)
- Project management tools (4 años)
- · Git (4 años)

- PostgreSQL (3 años)
- Redux (3 años)
- GraphQL (3 años)

- Arquitectura basada en microservicios (2 años)
- Arquitectura basada en eventos (2 años)
- ArgoCD (2 años)
- Github Actions (2 años)
- TurboRepo (2 años)

# Lenguajes

- Español- Nativo
- Inglés Intermedio